---
title: "VinogradniĹˇtvo v Sloveniji"
author: "Martin PraÄŤek"
output:
  html_document: default
  pdf_document:
    includes:
      in_header: lib/styles.sty
    latex_engine: xelatex
---

```{r setup, echo=FALSE, results='hide', message=FALSE}
# Če želimo nastaviti pisave v PDF-ju, odkomentiramo
# in sledimo navodilom v programu.
#source("fontconfig.r", encoding = "UTF-8")

# Uvoz vseh potrebnih knjižnic
source("lib/libraries.r", encoding = "UTF-8")
```

# Izbira teme

Za svojo projektno nalogo bom raziskal vinogradništvo v Sloveniji

***

# Obdelava, uvoz in čiščenje podatkov

```{r uvoz, echo=FALSE, message=FALSE, warning=FALSE}
source("uvoz/uvoz.r", encoding = "UTF-8")
```


1.
Prvi del je prvi del mojega raziskovanja, torej vinogradi po zunanjem izgledu. Tukaj bom imel več tabel, vse bodo vsebovale stoplca `Leto` in `Vinorodna.dezela`kjer bom Slovenijo razdelil na 4 regije, Primorsko, Podravsko, Posavsko ter zunaj vinorodnih območij. 
V vseh tabelah bodo ostali stolpci `Meritev`, ki v vsaki tabeli drugačen, saj bo poimenovan z elementi, ki jih bom meril, kot so na primer `Velikostni.razred`, `Starost` ipd.
Zadnje dva stolpca bosta sestavljena iz `Površina (ha)` ter `Število trt`

 
2. 
V drugem delu raziskovanja bom pogledal pridelavo grozdja, sicer pa bodo moje tabele izgledale podobno kot v prvem delu, le da bo pod `Meritev` zapisano `sorta`oziroma `starost`.


3. Za mojo nalogo bodo pomembne tudi dve primerjalne tabele, in sicer:
  - Tabelo slovenskih avtohtonih sort
  - Tabela ekološke pridelave 
  - Vse svetovne sorte
  - Tabela podpornih sistemov.

***

# Analiza in vizualizacija podatkov

```{r vizualizacija, echo=FALSE, message=FALSE, warning=FALSE}
source("vizualizacija/vizualizacija.r", encoding = "UTF-8")
```

